# 关于新收入准则中非现金对价的问题

提问人：lanxie1030 时间：2020-06-23 11:31:00
背景：甲公司与客户签订合同，为其建造一项大型设备。合同约定，该设备价格包括材料费 1500 万和加工费 500万，合计 2000 万元。其中设备基础材料需由ABC三种材料混合生成，但合同中仅约定AB两种材料费 1500 万，C材料由于其特殊性，由客户提供。三种材料最终会混合生成另一种材料作为设备基础材料进行加工。A/B/C三种材料都可查询到市场公开信息的价格。假设合同价格公允，C材料公允价为 200 万元。
请问： 1 、根据新收入准则应用指南中：“企业在向客户转让商品的同时，如果客户向企业投入材料、设备或人工等商品，以协助企业履行合同，企业应当评估其是否取得了对这些商品的控制权，取得这些商品控制权的，企业应当将这些商品作为从客户收取的非现金对价进行会计处理”。那么甲公司是否可以视同甲公司取得了C材料的控制权，应该按 2200 万元确认收入？
2 、根据瑞华研究中关于甲供材的收入确认问题，最终结论是施工企业确认的建造合同收入和结转的建造合同成本中都不含甲供材料的价值。那么甲公司是否可以视同施工企业不确认 200 万的C材料收入，仅确认 2000 万元收入？如果按 2200 万确认收入，那和施工企业的甲供材有何区别？该如何理解两者的不同之处。谢谢

回答人：chenyiwei
1 、如果合同明确约定客户提供的C材料只能用于履行该合同，或者由于该材料的特殊性，只有这个特定用途，或者客户就是根据该合同对C材料的需要量提供C材料的，则都不认为甲公司取得了对C材料的控制权。即，甲公司取得对C材料的控制权的主要判断依据是其能否自主将C材料用于与其他客户的合同。
2 、本案例可以参考甲供材的思路处理。